---
output:
  pdf_document: default
---
<!-- R Commander Markdown Template -->

UNIDAD 2: Práctica 08-Análisis estadístico de datos univariados cuantitativos en R.Usando la interfaz gráfica (R-Commander)
=======================

### user

### `r as.character(Sys.Date())`

Para ilustrar como llevar a cabo un análisis estadístico univariado con la interfaz gráfica de R, se utilizará el conjunto de datos “cancer” contenidos en el paquete survival. Son datos propios de R, y pueden utilizarse con toda libertad.

Los datos corresponden a la sobrevivencia de pacientes con cáncer avanzado tomados de North Central Cancer Treatment Group. Puede obtener más información sobre el conjunto de datos digitando en R la siguiente instrucción, ?cancer.

**ANÁLISIS ESTAD?STICO DE LOS DATOS**


```{r echo=FALSE}
# incluya este fragmento de c?digo literalmente para especificar las opciones
knitr::opts_chunk$set(comment=NA, prompt=TRUE, out.width=750, fig.height=8, fig.width=8)
library(Rcmdr)
library(car)
library(RcmdrMisc)
```

**2)Cargando el conjunto de datos al espacio de trabajo.**

Para poder cargar los datos al área de trabajo y poder trabajar con ellos y realizar cualquier análisis estadístico desde R-Commander, el procedimiento sería el siguiente: en el Menú Datos, se elige la opción Conjunto de datos en paquetes, el Menú desplegable que se muestra al elegir Leer conjunto de datos ……..
```{r}
data(cancer, package="survival")
```

**3) Crea el histograma de frecuencias**

Para crear un histograma de la variable “age”, el procedimiento es el siguiente: En el Menú Gráficas seleccionamos la opción Histograma, tal y como se muestra en la figura siguiente.
```{r}
with(cancer, Hist(age, scale="frequency", breaks="Sturges", col="darkgray"))
```

**4) Calcula los principales estadísticos descriptivos de la variable**

Para obtener un resumen de los principales estadísticos de la variable “age”, el procedimiento a seguir es el siguiente; en el Menú Estadísticos elegimos la opción Resúmenes, y dentro del sub Menú que se muestra dar clic en Resúmenes numéricos, tal y como se muestra en la figura siguiente. **Note que al elegir la opción Conjunto de datos activo, nos mostrarán los principales estadísticos de todas las variables en el conjunto de datos.**

```{r}

library(abind, pos=18)
library(e1071, pos=19)

numSummary(cancer[,"age", drop=FALSE], statistics=c("mean", "sd", "IQR", "quantiles"), quantiles=c(0,.25,.5,.75,1))
```

**5) Otros gráficos (Diagramas de cajas)**
Finalmente si lo que deseamos es obtener los diagramas de cajas, el procedimiento es el siguiente. En el Menú Gráficas seleccionamos la opción Diagrama de caja, y luego finalmente le indicamos a qué variable debe graficar, tal y como se muestra en la figura a la derecha

```{r}
Boxplot( ~ age, data=cancer, id=list(method="y"))
```

